臺灣臺中地方法院刑事判決　
110年度易字第2492號
公  訴  人  臺灣臺中地方檢察署檢察官
被      告  曾建銘


                    現另案於法務部○○○○○○○○○○○執行中
上列被告因竊盜案件，經檢察官提起公訴（110年度偵字第32742
號、110年度偵字第36314號），被告於準備程序中就被訴事實為
有罪之陳述，經告知簡式審判程序之旨，並聽取公訴人、被告之
意見後，經本院合議庭裁定由受命法官獨任進行簡式審判程序，
判決如下：
    主    文
曾建銘犯踰越門窗侵入住宅竊盜罪，累犯，處有期徒刑拾月，未
扣案之犯罪所得新臺幣伍萬元、價值新臺幣貳萬元之家樂福禮券
、價值新臺幣柒仟伍佰陸拾元之西堤餐券拾貳張均沒收，於全部
或一部不能沒收或不宜執行沒收時，追徵其價額。又犯踰越門窗
侵入住宅竊盜罪，累犯，處有期徒刑捌月，未扣案之犯罪所得新
臺幣壹萬伍仟元、包包伍個、保溫瓶壹個、隨身碟壹個、充電線
壹個、記憶卡壹個均沒收，於全部或一部不能沒收或不宜執行沒
收時，追徵其價額。應執行有期徒刑壹年貳月。
　 犯罪事實及理由
壹、本案被告曾建銘所犯者為刑事訴訟法第273 條之1 第1 項所
    定死刑、無期徒刑、最輕本刑為3 年以上有期徒刑以外之罪
    ，且非高等法院管轄之第一審案件，而被告就被訴事實為有
    罪之陳述，經告知簡式審判程序之旨，並聽取被告及檢察官
    之意見後，本院合議庭裁定由受命法官獨任改行簡式審判程
    序，是本案之證據調查，依刑事訴訟法第273 條之2 規定，
    不受同法第159 條第1項、第161條之2 、第161 條之3、第1
    63條之1及第164條至第170條等規定之限制，合先敘明。
貳、本件犯罪事實及證據，除均引用檢察官起訴書之記載（如附
    件）外，另犯罪事實欄二(二)第五行原記載「保溫瓶及電腦
    配件等物」更正為「保溫瓶及隨身碟、充電線、記憶卡各1
    個」；證據部分補充被告於準備程序及審理時所為之自白(
    見本院卷第53、63頁)。
參、論罪科刑
一、按住宅原屬建築物之一種，然因刑法第321條第1項第1款將
    住宅與建築物為併列之規定，故二者之概念仍有予以區別必
    要，前者指人類日常住居生活作息之場所，後者指住宅以外
    上有屋面，周有門壁，足蔽風雨，供人出入，且定著於土地
    之工作物而言，一般商店如同時兼作營業人居住為其生活起
    居場所之複合式使用，且監督權係屬同一，可認屬住宅，然
    若僅供作營業場所而非兼充住宅使用，則係住宅以外之建築
    物（最高法院98年度台上字第1642號判決意旨參照）。又按
    刑法第321條第1項第2款所謂「門窗」應專指分隔住宅或建
    築物內外之出入口大門及窗戶而言，而所謂「其他安全設備
    」，指門窗、牆垣以外，依社會通常觀念足認為防盜之設備
    。又所謂「毀」係指毀損，「越」則係指踰越或超越，只要
    踰越或超越門窗、牆垣或其他安全設備之行為使該門窗、牆
    垣或其他安全設備喪失防閑作用，即該當於此規定之要件。
    經查，被告就起訴書犯罪事實二(一)所為，係踰越告訴人謝
    和翔住處之窗戶，而侵入告訴人謝和翔之住處行竊，核其所
    為係犯刑法第321條第1項第1款、第2款之踰越門窗侵入住宅
    竊盜罪。又被告就起訴書犯罪事實二(二)所為，係踰越林宥
    婕任職之營業處所之窗戶，進而入內行竊，該營業處所同時
    兼作營業人居住為其生活起居場所之複合式使用，且監督權
    係屬同一，此有本院電話紀錄表可佐，則揆諸前揭說明，該
    營業處所自屬刑法第321條第1項第1款所規定之「住宅」，
    是核被告此部分所為，亦係犯刑法第321條第1項第1款、第2
    款之踰越門窗侵入住宅竊盜罪。又被告各次竊盜犯行，均係
    基於竊盜之單一犯意，時間密接，各行為之獨立性極為薄弱
    ，在刑法評價上，以視為數個舉動之接續施行，合為包括之
    一行為予以評價，均屬接續犯，各論以一罪即足。又被告2
    次竊盜犯行之犯意各別，行為互殊，應予以分論併罰。
二、被告前於106年間因毒品危害防制條例案件，先後經臺灣士
    林地方法院（下稱士林地院）以106年度審簡字第523號及本
    院以106年度中簡字第135號判決判處有期徒刑2月、4月確定
    （下稱第①②案）。又於同年間因竊盜等案件，經本院以106
    年度易字第1940號、106年度易字第3338號判決判處有期徒
    刑9月、9月確定（下稱第③④案）；又同年間因竊盜等案件，
    經本院以106年度易字第2348號判決判處有期徒刑8月，雖經
    上訴，仍經臺灣高等法院臺中分院（下稱臺中高分院）以10
    6年度上易字第1417號判決駁回上訴而確定（下稱第⑤案）；
    上開第①案至第⑤案經本院以107年度聲字第1341號裁定合併
    定應執行有期徒刑2年5月確定，被告入監執行上開案件，於
    108年4月3日因縮短刑期假釋出監並付保護管束，於109年2
    月20日保護管束期滿未經撤銷假釋，已執行完畢論等情，被
    告於受徒刑執行完畢5年以內故意再犯本案有期徒刑以上之
    各罪，俱為累犯。而本院依司法院釋字第775號解釋意旨衡
    酌本案，認被告本案所犯各罪與前開構成累犯之罪其罪質均
    相同，且被告前開構成累犯之罪與本案各罪亦均屬故意犯罪
    ，有依刑法累犯規定加重之必要，從而，均依刑法第47條第
    1項規定加重其刑。
三、爰以行為人之責任為基礎，審酌被告正值青壯，不思以己力
    正當賺取財物，竟存不勞而獲之心態，而以踰越窗戶、侵入
    他人住宅、兼作住居所之營業處所之方式竊取財物，漠視他
    人財產法益，價值觀顯有偏差，且影響他人居住安寧及社會
    治安，所為殊值非難；另參以被告除前開構成累犯之前案紀
    錄（不予重複評價）外，於本案犯行前即有多次竊盜犯行，
    此有臺灣高等法院被告前案紀錄表可佐，可認被告素行不佳
    ；惟念及被告坦承犯行之犯後態度，兼衡被告所竊取之財物
    價值、犯罪動機、目的、手段，並考量被告已與告訴人謝和
    翔、林宥婕達成調解，惟尚未給付調解金額等情，此有本院
    111年度中司刑移調字第140號調解程序筆錄在卷可參，暨被
    告自陳大學畢業，入監前從事商務旅館之員工，家庭經濟狀
    況小康，沒有子女需要扶養等一切情狀(見本院卷第63頁)，
    分別量處如主文所示之刑，並斟酌被告所犯各罪侵害法益之
    異同、對侵害法益之加重效應、時間、空間之密接程度，而
    為整體評價後，定其應執行之刑如主文所示。
肆、沒收部分：
　　按犯罪所得屬於犯罪行為人者，沒收之，於全部或一部不能
    沒收或不宜執行沒收時，追徵其價額，刑法第38條之1第1項
    前段、第3項定有明文。經查，被告就起訴書犯罪事實二(一
    )所竊得現金5萬元、價值2萬元之家樂福禮券及市價7560元
    之西堤餐券12張，就起訴書犯罪事實二(二)所竊得現金1萬5
    000元、包包5個、保溫瓶及隨身碟、充電線、記憶卡各1個
    ，均係被告之犯罪所得，並未扣案，亦未返還予告訴人謝和
    翔、林宥婕，爰於被告所犯各罪項下宣告沒收，並於全部或
    一部不能沒收或不宜執行沒收時，追徵其價額。　　
伍、據上論斷，依刑事訴訟法第273條之1第1項、第299條第1項
    前段，判決如主文。　
本案經檢察官林依成提起公訴，檢察官賴謝銓到庭執行職務。　
中　　華　　民　　國　　111 　年　　2 　　月　　25　　日
                  刑事第四庭    法  官  魏威至
以上正本證明與原本無異。
如不服本判決應於收受送達後20日內向本院提出上訴書狀，並應
敘述具體理由；其未敘述上訴之理由者，應於上訴期間屆滿後20
日內向本院補提理由書（均須按他造當事人之人數附繕本）「切
勿逕送上級法院」。
告訴人或被害人如不服判決，應備理由具狀向檢察官請求上訴，
上訴期間之計算，以檢察官收受判決正本之日起算。
                                書記官  林鈺娟
中　　華　　民　　國　　111 　年　　2 　　月　　25　　日
附錄本案論罪科刑之法條：
中華民國刑法第321條
犯前條第 1 項、第 2 項之罪而有下列情形之一者，處 6 月以
上 5 年以下有期徒刑，得併科50 萬元以下罰金：
一、侵入住宅或有人居住之建築物、船艦或隱匿其內而犯之。
二、毀越門窗、牆垣或其他安全設備而犯之。
三、攜帶兇器而犯之。
四、結夥三人以上而犯之。
五、乘火災、水災或其他災害之際而犯之。
六、在車站、港埠、航空站或其他供水、陸、空公眾運輸之舟、
    車、航空機內而犯之。前項之未遂犯罰之。

【附件】
臺灣臺中地方檢察署檢察官起訴書
                                    110年度偵字第32742號
                                    110年度偵字第36314號
　被　　　告　曾建銘　男　44歲（民國00年00月0日生）
  　　　　　　　　　　住○○市○○區○○路0段000○0號
　　　　　　　　　　　（現在法務部○○○○○○○○○○                        ○執行中）
　　　　　　　　　　　國民身分證統一編號：Z000000000號
上列被告因竊盜案件，業經偵查終結，認應該提起公訴，茲將犯
罪事實及證據並所犯法條分敘如下：
　　　　　　犯罪事實
一、前科紀錄
    曾建銘於民國106年間因侵占及竊盜案件，於106年9月6日經
    臺灣臺中地方法院以106年度易字第2348號判決判處有期徒
    刑8月，併科罰金新臺幣（下同）8000元。上訴後，於106年
    12月5日經臺灣高等法院臺中分院以106年度上易字第1417號
    判決駁回上訴確定。嗣於107年3月6日入監執行，於108年4
    月3日縮短刑期執行完畢，末於同年月10日罰金易服勞役執
    行完畢出監。
二、曾建銘因積欠地下錢莊債務無力清償，竟意圖為自己不法之
    所有，基於加重竊盜之犯意，先後為下列犯行：
（一）曾建銘於110年5月12日凌晨2時許，獨自騎乘車牌號碼000
      -0000號普通重型機車前往臺中市○區○○○街00○0號（下稱
      系爭住宅），自隔壁透天厝水管攀爬至2樓，再踰越系爭
      住宅2樓或3樓未上鎖之窗戶侵入4樓B室之謝和翔住處後，
      竊取5萬元、價值2萬元之家樂福禮券及市價7560元之西堤
      餐券12張。得手後再步行系爭住宅樓梯下樓離開。
（二）曾建銘再於同年7月11日凌晨1時9分許，獨自騎乘上開機
      車前往址設臺中市○○區○○路0段00○0○0號「水母吃乳酪」
      營業處所，自旁邊「福德祠」攀爬梯子至2樓後，再踰越
      門窗後侵入該處所後竊得現金1萬5000元、包包5個、保溫
      瓶及電腦配件等物。得手後再自該處所2樓窗戶攀爬樹木
      離開現場。曾建銘得手後將金錢均交與地下錢莊人員清償
      債務，其餘物品則隨意棄置。
二、案經謝和翔、林宥婕訴由臺中市政府警察局第二分局及第五
    分局報告偵辦。
　　　　　　證據並所犯法條
一、訊據被告曾建銘對上開犯行均坦承不諱，核與證人即告訴人
    謝和翔、林宥婕暨證人曾陳秀鑾於警詢中之證述內容相符，
    並有現場照片、監視器攝錄影像翻拍照片，上開機車之車籍
    資料在卷可參。足徵被告於偵查中之自白信而有徵，應堪憑
    信。本件事證明確，被告犯嫌洵堪認定。
二、核被告所為係犯刑法第321條第1項第1款、第2款之加重竊盜
    罪嫌（報告機關認涉犯刑法第320條之普通竊盜罪嫌及認僅
    涉犯第321條第1項第1款之加重竊盜罪嫌，均容有未洽）。
    查被告先後涉犯前述2件加重竊盜犯行，犯意各別、行為互
    殊，請分論併罰。末查被告前受有犯罪事實欄所述之有期徒
    刑執行完畢，迄今未逾5年等情，有本署刑案資料查註紀錄
    表1份在卷可參，故意再犯本件有期徒刑以上之罪，請依刑
    法第47條第1項之規定論以累犯，並依法加重其刑。被告本
    件不法所得請依刑法第38條之1第1項、第3項，宣告沒收，
    並於全部或一部不能或不宜沒收時追徵其價額。
三、依刑事訴訟法第251條第1項提起公訴。
　  此　致
臺灣臺中地方法院
中　　華　　民　　國　 110　　年　　11　　月　　11　　日
　　　　　　　　　　　　　　檢　察　官  林  依  成
本件正本證明與原本無異
中　　華　　民　　國　 110　　年　　11　　月　　29　　日
                            書  記  官  劉  文  凱
所犯法條　　
刑法第321條第1項第1款、第2款
犯前條第 1 項、第 2 項之罪而有下列情形之一者，處 6 月以
上 5 年以下有期徒刑，得併科 50 萬元以下罰金：
一、侵入住宅或有人居住之建築物、船艦或隱匿其內而犯之。
二、毀越門窗、牆垣或其他安全設備而犯之。